# 增值税发票开出后一定要确认收入吗

提问人：两颗小米 时间：2018-04-02 09:54:03
增值税发票开出后一定要确认收入吗

回答人：chenyiwei
增值税发票的开具是依据税务上的发票管理规定，会计上的收入确认是依据会计准则规定，两者有重合，但也有相当大的差异，没有必然联系。